# 同一控制下企业合并的少数股东权益年初比例问题

提问人：我来说两句 时间：2011-07-06 17:01:53
P持有A公司100%股权，持有B公司60%股权，C持有B公司40%股权， 6 月 30 日A收购P持有的B公司的60%股权，收购C持有的B公司的10%股权 如果B公司年初净资产为 1000 万元，B合并资产负责表中的年初少数股权权益是 600 万元还是 300 万元。

回答人：chenyiwei
如果P不能控制C，则B收购C持有的B公司的10%股权应作为购买少数股权处理，相应地年初少数股权比例为 40 ％， 6 月 30 日后变为30 ％。